Facundo Gustavo Frasca

Frontend Developer

Desarrollador Frontend Freelance, especializado en crear webs responsivas, dinámicas e interactivas, con interfaces de usuario atractivas y elegantes, tanto de diseños personales como de UX/UI. Más de medio año de experiencia trabajando de manera freelance, con varios proyectos concretados para clientes locales, con interacción proactiva desde el diseño, el desarrollo y hasta la fase de deploy y hosting.

Habilidades

- → Fast Learner
- → Problem Solver
- → Adaptability
- → Abstract thinking
- → Team player

- → HTML
- → CSS
- → Javascript
- → React
- → Tailwind

- → Typescript
- → SQL
- → Git
- → Github
- → Visual Studio

Experiencia

Frontend Developer Freelance

01/2024 - 07/2024

Desarrollé varios proyectos para clientes, especialmente landing pages y webs responsivas, con animaciones dinámicas y diseños orientados a mejorar la experiencia de usuario. Utilizando React y Tailwind, logré crear proyectos modernos y escalables, siempre respetando las ideas del cliente, y logrando aumentar las visitas de usuarios en cada web hasta un 45%, lo que resultó en un aumento considerable en las ventas para algunos clientes.

Soporte Técnico 06/2022 - 11/2023

Encargado de las reparaciones de impresoras y equipos electrónicos de computación que los clientes llevaban a la tienda, así como también el registro y despacho de los productos de cada cliente.

Educación

Bachiller en Economía y Administración de empresas | Inst. Niño Jesús

2019

Ingeniería en Sistemas de Información | Universidad Tecnológica Nacional

2020-2024

Desarrollo Web 2024

Idioma

Español - Nativo

Inglés - Fluido - B1

Portugués - Básico